【裁判字號】    89,易,581
【裁判日期】    890731
【裁判案由】    偽造文書等
【裁判全文】
臺灣士林地方法院刑事判決                      八十九年度易字第五八一號
    公  訴  人  臺灣臺北地方法院檢察署檢察官
    被      告  甲○○
右列被告因侵占案件，經臺灣臺北地方法院檢察署檢察官提起公訴 (八十八年度偵字
第一七八０七號），並經臺灣臺北地方法院以管轄錯誤移送本院，本院判決如左：
    主  文
甲○○意圖為自己不法之所有，而侵占離本人所持有之物，處罰金參仟元，如易服勞
役以參佰元折算壹日。
    事  實
一、甲○○之營業小客車執業登記證業經註銷，於民國八十七年年底迄八十八年年初
    間之某日，在台北市大同區○○○路慶昌橋下拾獲乙○○於八十六年間在台北市
    ○○○路四段二三六號前之營業小客車內所失竊離其本人所持有之營業小客車駕
    駛人執業登記證（以下簡稱執業登記證），竟意圖為自己不法之所有，予以侵占
  入己，並放置在其承租而來之車牌號碼ＥＭ─一０九號營業小客車內使用。迨八
    十八年八月一日八時五十八分許，在台北市○○路、錦州街口為警盤檢查獲。
二、案經台北市政府警察局中正第二分局報告臺灣臺北地方法院檢察署檢察官偵查起
    訴。
    理  由
一、訊據被告甲○○矢口否認右揭犯行，辯稱伊撿到乙○○之執業登記證即知該證已
    經過期，乃隨手丟棄於前車窗，並未使用云云。經查被害人乙○○之執業登記證
    於八十六年間在台北市○○○路○段二三六號前之營業小客車遭竊，業經被害人
    乙○○供明在卷，且有贓物領據一紙在卷可按，且查被告供稱會清理營業小客車
    ，車裡面會隨便清一下等語，則乙○○之營業登記證業豈會放於車前窗之明顯處
    ，始終未被清理丟棄，且被告既於撿獲乙○○之營業登記證時發現該證件已過期
    ，何以仍取回車上放置於前車窗處，且迄未交還失主，顯係利用該證件矇充合法
    證件使用，其辯稱無侵占之意圖，顯不足取。事證明確，被告犯行洵堪認定。
二、核被告所為，係犯刑法第三百三十七條之侵占遺失物罪。爰審酌被告因謀生之便
    侵占他人之營業登記證之犯罪動機、犯罪之手段、犯後態度等一切情狀，量處如
    主文所示之刑，並諭知易服勞役之折算標準。
三、被告被訴觸犯刑法第二百十二條之罪部分，業經公訴人於八十九年七月二十四日
    言詞辯論期日撤回起訴，本院爰就該部分不予審理，併此敘明。
四、據上論斷，應依刑事訴訟法第二百九十九條第一項前段，刑法第三百三十七條、
    第四十二條第二項，罰金罰鍰提高標準條例第一條前段、第二條，判決如主文。
本案經檢察官施慶堂到庭執行職務。
中      華      民      國    八十九    年      七      月    三十一    日
                              臺灣士林地方法院刑事第四庭
                                      法  官
如不服本判決應於送達後十日內向本院提出上訴狀
附錄本案論罪科刑法條：


司法院資訊處製作；財團法人民間司法改革基金會備份。
